臺灣臺北地方法院民事裁定
                               111年度聲再字第495至514號
再審聲請人　姜廣利　　住臺北市○○區○○路000巷00號1樓
上列再審聲請人與再審相對人中華電信股份有限公司個人家庭分
公司（原名：中華電信股份有限公司臺灣北區電信分公司）間聲
請再審及訴訟救助事件，再審聲請人對於如附表所示確定裁定聲
請再審，本院裁定如下：
    主  文
聲請駁回。 
聲請費用由再審聲請人負擔。 
    理  由
一、按對於確定裁定聲請再審，依據民事訴訟法第507條準用同
    法第501條第1項第4款之規定，聲請內容須表明再審理由及
    關於再審理由並遵守不變期間之證據。而所謂表明再審理由
    ，必須指明確定裁判有如何合於法定再審事由之具體情事始
    為相當，倘僅泛言有何條款之再審事由，而無具體情事者，
    仍難謂已合法表明再審事由。既未合法表明再審事由，即為
    無再審之事由，可認其再審之聲請不合法，毋庸命其補正，
    逕以裁定駁回之（最高法院61年度台再字第137號民事判決
    先例意旨參照）。又民事訴訟法第496條第1項第1款所謂適
    用法規顯有錯誤者，係指確定判決所適用之法規顯然不合於
    法律規定，或與司法院現尚有效及大法官解釋顯然違反者，
    或消極的不適用法規，顯然影響判決者而言（最高法院81年
    度台再字第145號民事判決意旨參照）。
二、再審聲請人對於如附表編號1至18、20號所示各確定救字裁
    定（下合稱原確定救字裁定）及如附表編號19號所示確定聲
    再字裁定（下與前開原確定救字裁定合稱原確定裁定）聲請
    再審，意旨略以：再審聲請人確實有提出中低收入戶證明，
    原確定救字裁定於駁回訴訟救助裁定確定前，即以未繳納裁
    判費為由駁回聲請人之訴，屬判決不備理由，有違民事訴訟
    法第469條第6項規定；又相對人之法定代理人迄今未提聲明
    承受訴訟狀，有未經合法代理之情事，亦有違反民事訴訟法
    第469條第4項規定，足見聲請人並非顯無勝訴之望，而原確
    定聲再字裁定亦有前開違法之處；另因本院109年度救字第1
    82號事件之抗告業經逕送最高法院審理中，且再審相對人無
    異議，故再審聲請人請求精神補償費新臺幣（下同）800萬
    元，屬已逾150萬元之非小額訴訟，原確定聲再字裁定不適
    用民事訴訟法第436條之8規定，應未合法，故原確定裁定即
    有民事訴訟法第507條準用同法第496條第1項第1款之事由，
    則應予廢棄原確定裁定等語。惟經核再審聲請人如附表「本
    件聲請再審案號」之聲請再審狀所載內容，僅泛言有民事訴
    訟法第496條第1項第1款之再審事由，惟未具體指明前揭裁
    定所持理由，有何顯然不合於法律規定，或違反有效之司法
    院解釋，或消極的不適用法規，顯然影響裁判之情事，揆諸
    首揭說明，難認再審聲請人已就原確定裁定合法表明聲請再
    審之理由，本院自無庸命其補正，應逕行駁回其再審之聲請
    。至再審聲請人指摘原確定裁定有未經合法代理之違法部分
    ，然本院就本件再審之聲請須先審查聲請人單方聲請之事由
    是否合法及有無理由，始須審究相對人相關之事由（最高法
    院97年度台聲字第1092號民事裁定意旨參照），是聲請人此
    部份主張，自無足影響本件再審聲請之論斷，併此指明。
三、爰裁定如主文。
中　　華　　民　　國　　111　 年     3    月     29 　日
                  民事第四庭  審判長法  官  蔡政哲
                                    法  官  蕭涵勻
                                    法  官  林承歆
以上正本係照原本作成。
本裁定不得抗告。
中　　華　　民　　國　　111　 年     3    月     29 　日
                                    書記官  何嘉倫
附表：
編號 本件聲請再審案號 原確定裁定 1 111年度聲再字第495號 110年7月9日本院110年度救字第505號裁定 2 111年度聲再字第496號  110年7月9日本院110年度救字第506號裁定 3 111年度聲再字第497號 110年7月9日本院110年度救字第807號裁定 4 111年度聲再字第498號 110年7月9日本院110年度救字第808號裁定 5 111年度聲再字第499號 110年7月9日本院110年度救字第809號裁定 6 111年度聲再字第500號 110年7月9日本院110年度救字第810號裁定 7 111年度聲再字第501號 110年7月9日本院110年度救字第811號裁定 8 111年度聲再字第502號 110年7月9日本院110年度救字第812號裁定 9 111年度聲再字第503號 110年7月9日本院110年度救字第813號裁定 10 111年度聲再字第504號 110年7月9日本院110年度救字第814號裁定 11 111年度聲再字第505號 110年7月9日本院110年度救字第815號裁定 12 111年度聲再字第506號 110年7月9日本院110年度救字第816號裁定 13 111年度聲再字第507號 110年7月9日本院110年度救字第817號裁定 14 111年度聲再字第508號 110年7月9日本院110年度救字第818號裁定 15 111年度聲再字第509號 110年7月9日本院110年度救字第819號裁定 16 111年度聲再字第510號 110年7月9日本院110年度救字第820號裁定 17 111年度聲再字第511號 110年7月9日本院110年度救字第821號裁定 18 111年度聲再字第512號 110年7月9日本院110年度救字第822號裁定 19 111年度聲再字第513號 110年3月31日本院110年度聲再字第131號裁定 20 111年度聲再字第514號 110年3月31日本院110年度救字第150號裁定